---
title: |
  ![](RStudio_Logo){width=1in}  
  Classification des articles du monde en fonction de leur contenu
author: 
- Charles Vitry
- Clovis Deletre
date: "[Fichiers de données et de test fournis](https://www.lemonde.fr/)"
output: pdf_document
---


```{r setup, include=FALSE}
knitr::opts_chunk$set(echo = TRUE)

#install for export in pdf file
#tinytex::install_tinytex()
```



## Import de la base de données & du jeu test
```{r}
data <- 
  read.csv("~/Classification Article Le Monde/le_monde.csv", sep=";", comment.char="#")

test <- 
  read.csv("~/Classification Article Le Monde/lignes_jeux_tests.csv")


```

## transformation des données
Pour l’exercice l’élément positif est le fait d’être un article de type économie
```{r}




```

# Présentation des données

Nous n'effectuons que la dernière partie d'un projet de Data Science : la modélisation,
cette étape constitue 5 à 20% du temps consacré à un ce type de projet.

corrélations
```{r}

```

distribution
```{r}

```

#Modèle Supervisé
Apprentissage supervisé: expliquer/prédire  une sortie Y à partir d’entrées X 
Nous devons éviter le sur-apprentissage.

Modèle supervisé pouvant être utilisé : CART , randomforest, régression linéaire



## Premier modèle
```{r}

```

## Deuxième modèle
```{r}

```

## Troisième modèle
```{r}

```

## Comparaison modèle
```{r}

```

## Mise en œuvre d’un modèle supervisé avec maximum 25 variables
```{r}

```

```{r}

```

```{r}

```

```{r}

```



