---
title: |
  ![](RStudio_Logo){width=1in}  
  Classification des articles du monde en fonction de leur contenu
author: 
- Charles Vitry
- Clovis Deletre
date: "[Fichiers de données et de test fournis](https://www.lemonde.fr/)"
output: pdf_document
---


```{r setup, include=FALSE}
knitr::opts_chunk$set(echo = TRUE)

#install for export in pdf file
#tinytex::install_tinytex()

if(!require(tm)) install.packages("tm", repos = "http://cran.us.r-project.org")
require(tm)

if(!require(wordcloud2)) install.packages("wordcloud2", repos = "http://cran.us.r-project.org")
require(wordcloud2)


if(!require(randomForest)) install.packages("randomForest", repos = "http://cran.us.r-project.org")
require(randomForest)
```



## Import de la base de données & du jeu test

On utilise l'encodage UTF-8 car le monde est un journal français utilisant des caractères spéciaux.
```{r}
data <- 
   read.csv("~/Classification Article Le Monde/le_monde.csv", encoding="UTF-8", sep=";", comment.char="#")

test <- 
  read.csv("~/Classification Article Le Monde/lignes_jeux_tests.csv")


```

## transformation des données
Pour l’exercice l’élément positif est le fait d’être un article de type économie

Suppression des deux collones non utiles à la modélisation
```{r}
data$date <- NULL
data$title <- NULL
```

Supprimer les lignes avec des valeurs manquantes (normalement aucune supprimmé)
```{r , echo=FALSE}
which(is.na(data))
data <- na.omit(data)
```
on applique les bons types de variables
```{r}
data$category <- as.factor(data$category)
data$content <- as.character(data$content)
str(data)
```
On a besoin d'un objet de type corpus, 
on prend là ou sont les données, ici la collone V6.
On affiche la première ligne
```{r}
contenu <- Corpus(VectorSource(data$content))
contenu[1]$content

```

```{r}

```

```{r}

```

```{r}

```



# Présentation des données

Nous n'effectuons que la dernière partie d'un projet de Data Science : la modélisation,
cette étape constitue 5 à 20% du temps consacré à un ce type de projet.

corrélations
```{r}

```

distribution
```{r}

```

#Modèle Supervisé
Apprentissage supervisé: expliquer/prédire  une sortie Y à partir d’entrées X 
Nous devons éviter le sur-apprentissage.

Modèle supervisé pouvant être utilisé : CART , randomforest, régression linéaire



## Premier modèle
```{r}

```

## Deuxième modèle
```{r}

```

## Troisième modèle
```{r}

```

## Comparaison modèle
```{r}

```

## Mise en œuvre d’un modèle supervisé avec maximum 25 variables
```{r}

```

```{r}

```

```{r}

```

```{r}

```



